# 陈版：求助稀释每股收益的理解

提问人：hcl1986 时间：2012-12-16 14:33:59
认股权证、股份期权和企业承诺将回购其股份的合同如果存在稀释性时，增加的股数我知道怎么计算但不能理解它本质，请陈版指点。

回答人：chenyiwei
这是假设企业在这些认股权证、股份期权等行权时，将会首先从市场上按照当前市价回购股份以满足行权需要。回购股份将减少发行在外的普通股股数。 本次行权后净增普通股股份数＝认股权证、期权行权发行数量－回购数量。 假设期权、认股权证行权收到款项与用于回购的款项金额相等，则回购数量＝认股权证、期权行权发行数量×行权价格／普通股的市场价格 所以新增股份数量＝认股权证、期权行权发行数量－认股权证、期权行权发行数量×行权价格／普通股的市场价格＝认股权证、期权行权发行数量×（ 1 －（普通股市场价格－行权价格）／普通股市场价格）。

回答人：chenyiwei
回复 ying0518 的帖子
按照《企业会计准则第 34 号——每股收益》第七条规定，“企业存在稀释性潜在普通股的，应当分别调整归属于普通股股东的当期净利润和发行在外普通股的加权平均数，并据以计算稀释每股收益。”按照该条规定的字面意思，稀释每股收益应当只有在存在稀释性潜在普通股的情况下才需要列报。但在实务中大量存在的情况是同时列报了基本每股收益和稀释每股收益，且两者金额相同。

提问人：zengfengxia 时间：2014-02-28 21:30:43
准则第十条 认股权证和股份期权等的行权价格低于当期普通股平均市场价格时，应当考虑其稀释性。 请教陈版，当期普通股平均市场价格如何理解？是多长期间的？

回答人：chenyiwei
average market price of ordinary shares during the period 即本报告期。

提问人：路人壬 时间：2015-08-28 14:08:02
为什么是假设从市场回购股份呢？可是实际增加的股份就是行权发行的股份数量

回答人：chenyiwei
这可能与国外资本市场的惯例做法有关，他们可能更习惯于在没有融资需求的情况下对存量股份进行调整。